【裁判字號】    92,易,1689
【裁判日期】    920905
【裁判案由】    傷害
【裁判全文】
臺灣臺中地方法院刑事判決                        九十二年度易字第一六八九號
    公  訴  人  臺灣臺中地方法院檢察署檢察官
    被      告  丙○○
                乙○○
右列被告因傷害案件，經檢察官聲請簡易判決處刑（九十二年度偵字第五一五一號、
第六二五二號），本院臺中簡易庭認本件不宜以簡易判決處刑，簽移本院刑事庭改依
通常程序審理，本院判決如左：
    主  文
丙○○共同傷害人之身體，處有期徒刑肆月，如易科罰金，以參佰元折算壹日。
乙○○共同傷害人之身體，累犯，處有期徒刑參月，如易科罰金，以參佰元折算壹日
。
    事  實
一、乙○○前因違反肅清煙毒條例等案件，於民國八十四年十一月三十日為臺灣高等
    法院判處有期徒刑三年二月確定，經送監執行，於八十七年二月二十四日假釋付
    保護管束；嗣經撤銷假釋，應執行殘刑一年六月十二日，而再於八十八年十月十
    一日送監執行，並於九十年四月二日縮短刑期執行完畢。猶不知悔改，其與丙○○係朋友關係，二人於九十一年十一月十三日十九時五十分許，在臺中市○○區
    ○○路一段八號五樓丙○○住處，與先前至該處欲與丙○○談論至大陸地區工作
    事宜之甲○○因故發生爭執後，丙○○、乙○○竟共同基於傷害他人身體之犯意
    聯絡，由丙○○持彈簧刀毆打並刺傷甲○○，乙○○則在旁拉扯甲○○並以電擊
    棒電擊甲○○之腿部，致甲○○受有前胸穿刺傷約一．五公分、左上臂穿刺傷約
    一．五公分與右眼挫傷及上眼皮裂傷之傷害。
二、案經甲○○訴由臺灣臺中地方法院檢察署檢察官偵查後聲請簡易判決處刑。
    理  由
一、訊據被告丙○○、乙○○固均坦認有於前揭時、地共同毆打甲○○之事實，惟均
    另辯稱：係因甲○○先到丙○○家裡，大聲咆嘯，威脅要打其妻小，渠等趕回後
    ，見狀氣不過，始出手毆打甲○○，且當時只有乙○○持電擊棒，渠等並未有持
    彈簧刀傷人之行為云云。經查：(1)被告丙○○、乙○○二人分持彈簧刀、電擊棒
    聯手毆傷告訴人甲○○之事實，業據告訴人甲○○於警、偵訊及本院調查、審理
    中指訴明確，核與證人即現場處理警員施純杰於偵訊及本院調查中證述情節相符
    。又告訴人受有前胸穿刺傷約一．五公分、左上臂穿刺傷約一．五公分與右眼挫
    傷及上眼皮裂傷等傷害之事實，有告訴人於九十一年十一月十三日二十時二十二
    分至中國醫藥學院附設醫院急診後，由該院出具之診斷證明書一份附卷可稽，又
    證人施純杰於本院調查中亦證稱：其至案發現場處理時，看到告訴人胸口的衣服
    染有血跡等語。核被告等若僅徒手毆打或以電擊棒攻擊告訴人，當無可能造成告
    訴人受有二處約一．五公分之穿刺傷，是告訴人指稱丙○○持彈簧刀刺傷其前胸
    及左上臂等情應屬事實。(2)再按所謂正當防衛，係行為人對於現在不法之侵害，
    基於防衛之意思，所為防衛自己或他人權利之行為，若非出於防衛之意思，或侵
    害業已過去，即無正當防衛可言。本案告訴人縱令有先至丙○○家中大聲咆嘯、
    威嚇之不當行為，惟被告二人既已趕回家中控制現場，衡情告訴人當不敢輕舉妄
    動，被告等若確認告訴人先前對其妻小有非法侵害行為，依法當報警處理始屬正
    途，其等捨此不為，竟持兇器聯手毆打告訴人成傷，核其等行為動機顯為報復洩
    憤，而非出於防衛意思，自無主張防衛權之餘地。綜上，本件事證明確，被告二
    人所辯無非卸責之詞，不足採信，渠等二人犯行洵堪認定。
二、核被告丙○○、乙○○二人所為均係犯刑法第二百七十七條第一項之傷害罪。被
    告二人就渠等傷害告訴人之犯行，有犯意聯絡及行為分擔，為共同正犯。又被告
    乙○○前因違反肅清煙毒條例等案件，於八十四年十一月三十日為臺灣高等法院
    判處有期徒刑三年二月確定，經送監執行，於八十七年二月二十四日假釋付保護
    管束；嗣經撤銷假釋，應執行殘刑一年六月十二日，而再於八十八年十月十一日
    送監執行，並於九十年四月二日縮短刑期執行完畢，有臺灣臺中地方法院檢察署
    刑案資料查註紀錄表及臺灣高等法院被告全國前案紀錄表各一份在卷足憑，被告
    乙○○五年以內再犯本件有期徒刑以上之罪，為累犯，應依刑法第四十七條規定
    加重其刑。爰審酌本案被告二人傷人之犯罪動機、目的，丙○○持彈簧刀傷人之
    行為危險性較高，惡性較重；乙○○在其朋友與人爭執時參與其事，尚屬人情之
    常，出手亦較輕微，告訴人所受傷害程度及被告二人犯罪後坦承部分犯行之態度
    等一切情狀，分別量處如主文第一、二項所示之刑，並均諭知易科罰金之折算標
    準，以資儆懲。又被告二人持以傷害告訴人之彈簧刀、電擊棒，雖係犯罪所用之
    物，惟並未扣案，形體下落復不明，為免執行困難，爰不為沒收諭知。
據上論斷，應依刑事訴訟法第四百五十二條、第二百九十九條第一項前段，刑法第二
十八條、第二百七十七條第一項、第四十七條、第四十一條第一項前段，罰金罰鍰提
高標準條例第一條前段、第二條，判決如主文。
中      華      民      國    九十二    年      九    月      五      日
                         臺灣臺中地方法院刑事第二庭
                             審判長法  官  張  智  雄
                                   法  官  陳      葳
                                   法  官  蔡  建  興
右正本證明與原本無異。
如不服本判決，應於判決送達後十日內向本院提出上訴狀，上訴於臺灣高等法院臺中
分院( 須附繕本 )。
                                   書記官
中      華      民      國      九十二    年      九    月      五      日
附錄法條：
刑法第二百七十七條第一項：
傷害人之身體或健康者，處三年以下有期徒刑、拘役或一千元以下罰金。


司法院資訊處製作；財團法人民間司法改革基金會備份。
